臺灣高雄地方法院刑事判決           100年度審易字第3136號
公  訴  人  臺灣高雄地方法院檢察署檢察官
被      告  劉榮基
上列被告因竊盜案件，經檢察官提起公訴（100年度偵字第23995
號），本院依簡式審判程序審理，判決如下：
    主  文
劉榮基犯竊盜罪，累犯，處有期徒刑伍月，如易科罰金，以新臺
幣壹仟元折算壹日。
    事實及理由
一、劉榮基前因詐欺、侵占、偽造文書等案件，分別經本院以
    95年度易字第1168號判處有期徒刑4 月確定；以96年度易
    字第684 號判處有期徒刑3 月確定，以95年度簡字第5443
    號判處有期徒刑5 月確定；以96年度訴字第288 號判處有
    期徒刑7 月、7 月、7 月、7 月、4 月、4 月確定；以96
    年度訴字第2460號判處有期徒刑2 月、1 月15日、3 月15日
    確定，其中至案件嗣經本院裁定減刑並與案件合併定
    應執行有期徒刑2 年9 月確定，於98年6 月11日縮刑期滿執
    行完畢。詎不知警惕，於100 年8 月12日19時許，在高雄市
    苓雅區○○○路3 號「富邦彩券行」，意圖為自己不法之所
    有，而基於竊盜之犯意，趁店員張詩榆外出倒垃圾無人看守
    之際，攀爬在櫃檯上，徒手打開櫃檯內抽屜，竊得現金共計
    新臺幣（下同）7 萬元，得逞後隨即逃離現場。嗣被告於同
    日23時30分許，在高雄市苓雅區○○○路140 號前，為警攔
    檢盤查，因其未帶身分證件而遭警帶回警局調查，並在警方
    未發覺其為上開竊盜嫌疑人身分前，主動向警方坦承犯行，
    並願意接受裁判，且提供花用剩餘之款項3400元，因而查悉
    上情。
二、被告劉榮基所犯為死刑、無期徒刑或最輕本刑為3 年以上有
    期徒刑以外之罪，其於準備程序中就被訴事實為有罪之陳述
    ，經告知簡式審判程序之旨，並聽取公訴人及被告之意見後
    ，依刑事訴訟法第273 條之1 第1 項規定，進行簡式審判程
    序；又本件之證據調查，依刑事訴訟法第273 條之2 規定，
    不受同法第159 條第1 項、第161 條之2 、第161 條之3 、
    第163 條之1 及第164 條至第170 條規定之限制，均合先敘
    明。
三、上揭事實，業據被告坦承不諱，核與證人即告訴人張詩榆證
    述之情節相符，並有監視器翻拍照片、扣案物照片、高雄市
    政府警察局苓雅分局扣押筆錄、扣押物品目錄表、認領保管
    單、指認犯罪嫌疑人紀錄表等證據在卷可稽，足認被告前開
    任意性之自白與事實相符，得作為被告有罪之證據。被告雖
    辯稱竊得之金額約5 、6 萬元，不到7 萬元，然其於警、偵
    程序中均坦承上開犯罪事實，迄至本院審理時始對竊取金額
    有所爭執，而此部分業經證人張詩榆證述明確，證人復於偵
    訊中具結作證，應無甘冒偽證罪責而誣陷被告之情形，是證
    人所述應堪採信，故認被告所辯應是事後圖卸之詞，難以採
    信。本件事證明確，被告犯行堪以認定，應依法論科。
四、是核被告劉榮基所為，係犯刑法第320 條第1 項之竊盜罪。
    被告於有偵查犯罪權限之機關及公務員發覺其犯罪前，主動
    向攔檢盤查之員警自承上開竊盜犯行，進而願意接受裁判等
    情，此有高雄市政府警察局苓雅分局刑事案件移送書在卷可
    證，是被告此舉當認合於自首之要件，爰依刑法第62條前段
    規定減輕其刑。再被告有犯罪事實欄所載之有期徒刑執行完
    畢之情形，此有臺灣高等法院被告前案紀錄表在卷可憑，其
    於徒刑執行完畢後5 年內，故意再犯本件有期徒刑以上之罪
    ，為累犯，應依法加重其刑，並依法先加後減之。爰審酌被
    告四肢健全，有謀生能力，竟不思憑己力正當賺取財物，率
    爾竊取他人財物，顯不知尊重他人財產上之權益，雖其犯後
    即坦承犯行，態度尚佳，且其所竊取之現金部分業已發回被
    害人領回，有前開認領保管單在卷可稽，然考量其竊取得之
    金額非微，並兼衡其前科素行、教育程度及家庭經濟狀況等
    一切情狀，量處如主文所示之刑並諭知易科罰金之折算標準
    ，以資懲儆。
據上論斷，應依刑事訴訟法第273 條之1 、第299 條第1 項前段
，刑法第320 條第1 項、第47條第1 項、第62條前段、第41條第
1 項前段，刑法施行法第1 條之1 ，判決如主文。
本案經檢察官陳筱茜到庭執行職務。
中    華    民    國   100    年    10    月    31    日
                  刑事第十庭    法  官  王靖茹
以上正本證明與原本無異。
如不服本判決應於收受判決後10日內向本院提出上訴書狀，並應
敘述具體理由。其未敘述上訴理由者，應於上訴期間屆滿後20日
內向本院補提理由書(均須按他造當事人之人數附繕本)「切勿逕
送上級法院」。
中    華    民    國   100    年    10    月    31    日
                                書記官  楊明月
附錄本案論罪科刑法條：
中華民國刑法第320條第1項
意圖為自己或第三人不法之所有，而竊取他人之動產者，為竊盜
罪，處5 年以下有期徒刑、拘役或5 百元以下罰金。